臺灣橋頭地方法院刑事判決　　　　　　　110年度訴字第215號
公　訴　人　臺灣橋頭地方檢察署檢察官
被　　　告　黃志強



義務辯護人　盧凱軍律師
上列被告因違反槍砲彈藥刀械管制條例等案件，經檢察官提起公
訴（110年度偵字第5264號），本院判決如下：
    主  文
黃志強犯非法持有非制式手槍罪，累犯，處有期徒刑伍年陸月，
併科罰金新臺幣陸萬元，罰金如易服勞役，以新臺幣壹仟元折算
壹日；又犯傷害罪，累犯，處有期徒刑柒月。有期徒刑部分應執
行有期徒刑伍年拾月。
扣案如附表一編號1、2所示之物均沒收。 
    事  實
黃志強知悉可發射子彈具有殺傷力的非制式手槍及具有殺傷力
  之子彈，均係槍砲彈藥刀械管制條例所列管之槍砲及彈藥，非
  經許可，不得非法持有，竟未經許可，基於持有可發射子彈具
  有殺傷力之非制式手槍及子彈之犯意，於民國109年10月初某
  日，向不詳之人取得取得可供擊發子彈具殺傷力之非制式手槍
  1支（槍枝管制編號：0000000000號）及具殺傷力之子彈5顆後
  ，將該槍彈藏放在不知情之陳俊吉位在高雄市○○區○○街00
  巷0號住處內，而非法持有之。
陳正忠與王建惠有債務糾紛，經陳正忠（陳正忠涉犯非法持有
  非制式槍彈、殺人未遂犯行部分，另經臺灣橋頭地方檢察署為
  不起訴處分）履次向王建惠催討債務不成，黃志強即基於傷害
  之犯意，於109年10月16日凌晨4時許，由黃志強騎乘車牌號碼
  000-0000號普通重型機車，陳正忠騎乘車牌號碼000-0000號普
  通重型機車，先前往江茂淋（江茂淋涉犯非法持有非制式槍彈
  、殺人未遂犯行部分，另經臺灣橋頭地方檢察署為不起訴處分
  ）當時位在高雄市○○區○○路00○000號6之1號居所，搭載
  江茂淋，再一同前往王建惠位在高雄市○○區○○街000巷0弄
  00○0號居所，找尋王建惠，經陳正忠向王建惠索取債務不成
  ，黃志強心生不滿，即持上開手槍，朝王建惠之右大腿處擊發
  1槍，致王建惠受有右大腿遠端股骨幹開放性骨折之傷害。嗣
  王建惠報警處理，於同日凌晨4時5分許，陳正忠騎乘車牌號碼
  000-0000號普通重型機車，附載江茂淋，黃志強騎乘車牌號碼
  000-0000號普通重型機車離去，江茂淋返回其上開居所，陳正
  忠、黃志強並共同搭乘計程車離去，輾轉藏匿至黃進宏位在高
  雄市○○區○○○路000巷00弄0號住處，經警循線於109年10
  月21日查獲，並扣得如附表一所示之物，始悉上情。
案經王建惠訴由高雄市政府警察局仁武分局報告臺灣橋頭地方
  檢察署檢察官偵查起訴。
    理  由
壹、程序部分
    按被告以外之人於審判外之言詞或書面陳述，除法律有規定
    者外，不得作為證據；被告以外之人於審判外之陳述，雖不
    符前4條之規定，而經當事人於審判程序同意作為證據，法
    院審酌該言詞陳述或書面陳述作成時之情況，認為適當者，
    亦得為證據，刑事訴訟法第159條第1項、第159條之5第1項
    分別定有明文。本件所引用之被告黃志強以外之人於審判外
    之陳述，檢察官、被告、辯護人於本院審判程序時均同意有
    證據能力（見訴卷第127頁，卷證標目詳參附表二），本院
    審酌前開證據作成或取得時之狀況，並無違法或不當情事，
    復經本院於審判期日依法進行調查、辯論，應均具證據能力
    ，合先說明。
貳、認定事實所憑之證據及理由
  上揭犯罪事實業據被告於本院準備程序及審理時均坦承不諱
    （見訴卷第89、127、143頁），核與證人即告訴人王建惠於
    警詢時及偵查中之證述（見警一卷之卷1第121-123、134；
    警一卷之卷2第163-167頁；警三卷第388-390頁；偵一卷第
    321-324頁）、證人即同案被告陳正忠於警詢時及偵查中之
    證述（見警一卷之卷1第19-21頁；警三卷第178-179頁；偵
    一卷之卷1第42-43頁）、證人即同案被告江茂淋於警詢時及
    偵查中之證述（見警一卷之卷1第78-80頁；偵二卷第44頁；
    聲羈一卷第27-31頁）、證人陳雨潔於警詢時之證述（見警
    一卷之卷2第225-226頁）、證人黃進宏於警詢時之證述（見
    警一卷之卷1第140頁）、證人王耀昇於警詢時之證述（見警
    一卷之卷1第159頁）、證人邱建添於警詢時之證述（見警三
    卷第582-583頁）相符，並有王建惠所受傷勢照片（警一卷
    之卷1第173頁）、王建惠所持用手機通話紀錄翻拍照片（見
    警一卷之卷1第135頁）、高雄市政府警察局刑事警察大隊
    109年10月21日至109年10月22日搜索扣押筆錄、扣押物品目
    錄表及扣押物品收據(受執行人：黃志強)（見警一卷之卷1
    第69-74頁）、現場照片（見警一卷之卷1第175-193頁）、
    長庚醫療財團法人高雄長庚紀念醫院109年10月22日診字第
    0000000000000號診斷證明書（見警一卷之卷2第169頁）、
    高雄市政府警察局仁武分局109年10月16日刑案勘察報告(含
    相片冊14張)（見偵一卷之卷1第223-233頁）、高雄市政府
    警察局109年10月21日刑案現場勘察報告(含相片冊142張、
    現場示意圖、申請支援刑案現場勘察通報單、勘查採證同意
    書、刑案現場勘察採證物品清單及刑事案件證物採驗紀錄表
    )（見偵一卷之卷1第237-329頁）、監視器錄影畫面翻拍照
    片（見偵三卷第139-249頁），及附表一所示扣案物可佐。
    又扣案槍彈經送內政部警政署刑事警察局鑑定結果，詳如附
    表一編號1、3至5號「備註」欄所載，比對結果：送鑑手槍(
    槍枝管制編號0000000000)試射彈頭、殼，經與：㈠同案送
    鑑彈殼2顆比對結果，其彈底特徵紋痕均相吻合，認均係由
    前揭槍枝所擊發；另彈頭2顆，其可資比對之特徵紋痕不足
    ，無法認定是否由前揭槍枝所擊發。㈡高雄市政府警察局仁
    武分局109年10月19日高市警仁分偵鑑字第109052號刑事案
    件證物採驗紀錄表送鑑「王建惠遭槍擊案」現場彈殼1顆(現
    場編號1)比對結果，其彈底特徵紋痕相吻合，認係由前揭槍
    枝所擊發；另彈頭1顆(現場編號2)，其可資比對之特徵紋痕
    不足，無法認定是否由前揭槍枝所擊發等情，有該局110年2
    月23日刑鑑字第1098020760號鑑定書附卷可參（見偵一卷之
    卷2第481-486頁）。是被告之自白與事實相符，堪予採信。
  公訴意旨雖記載「黃志強、陳正忠與王建惠有債務糾紛」等
    語，然為被告所否認，辯稱：本案是陳正忠與王建惠間有債
    務糾紛，我不認識王建惠，因為我與陳正忠是國小同學才幫
    他等語（見訴卷第91頁）。查：
    ㈠證人王建惠於警詢時證稱：我透過江茂淋向「阿弟仔」（
      即陳正忠）購買毒品，積欠新臺幣（下同）4000元，案發
      前陳正忠就以0000000000門號打給我，跟我要我之前向他
      購買毒品的錢，16日陳正忠帶著黃志強及江茂淋突然過來
      找我等語（見警一卷第134頁；警三卷第389頁）；於偵訊
      時證稱：我透過江茂淋認識陳正忠，我之前已經透過江茂
      淋向陳正忠買過兩次毒品，我向陳正忠買毒品來止痛。我
      叫江茂淋用他的名義跟陳正忠先借3000元海洛因，陳正忠
      只肯借我2000元的量，我說好，後來我開貨車過去，江茂
      淋將毒品從窗戶丟給我。後來江茂淋說那是4000元的量，
      我覺得4000元品質很不好，我說我下班再跟老闆借錢，隔
      3、4天之後，陳正忠第一次打電話給我，陳正忠的電話是
      0000000000，我跟他解釋為什麼那天的貨會這樣子，陳正
      忠說你拿了就拿了，我說我再借錢還給你們，後來他又打
      給我，他說4000元一定要還等語（見偵一卷之卷2第321-3
      22頁）。依證人王建惠上開所述，可知本案係因其透過江
      茂淋向陳正忠購買毒品而積欠款項。經核證人王建惠於警
      詢及偵查中就其與陳正忠間之債務內容前後陳述大致相符
      。另依王建惠所持用手機通話紀錄翻拍照片（見警一卷之
      卷1第135頁）所示，可見王建惠於109年10月14日當日確
      有與0000000000門號聯繫，而證人陳正忠證稱0000000000
      門號為其所使用等語（見警一卷之卷1第40頁），亦與證
      人王建惠所述其有於案發前與陳正忠聯絡之情節相符，是
      證人王建惠上開所述，應堪採信。
    ㈡證人陳正忠雖於109年10月22日警詢及同日偵訊、本院羈
      押訊問時證稱：我不認識王建惠，是王建惠先前透過江茂
      淋向黃志強借錢，黃志強要找王建惠償還積之4000元（見
      警一卷之卷1第18頁；偵一卷之卷1第42頁）。然其所述核
      與前開證人王建惠、江茂淋已有不符，其所述是否屬實，
      已非無疑。參以證人陳正忠於109年11月5日警詢及同日偵
      訊時改稱：黃志強拿4000元現金給江茂淋，透過江茂淋再
      轉交給王建惠，向王建惠購買第一級毒品海洛因，但是王
      建惠錢拿走了，卻未依照約定將毒品交給黃志強等語（見
      警三卷第179頁；偵一卷第107頁），又於109年12月16日
      本院羈押訊問時改稱：黃志強跟我說被害人有欠他錢，但
      沒有講對方欠他什麼錢。我不清楚是否是毒品買賣的錢我
      不清楚黃志強跟王建惠間債務是什麼等語（見偵聲一卷第
      23 -24頁）。是關於被告與王建惠間之債務究係借款抑或
      購毒金額，證人陳正忠前後所述亦有不一致情形。本院審
      酌證人陳正忠關於黃志強與王建惠間存有債務之證述既有
      前開瑕疵，且其為恐自己亦因此案而涉及刑事責任，而為
      前開避重就輕之證述，亦應與常理無悖，亦與常情無違，
      是其證述並不可採。從而，本案係陳正忠與王建惠存有債
      務糾紛乙情，應堪認定，爰更正此部分犯罪事實如上。
  綜上所述，本案事證明確，被告犯行堪以認定，應依法論罪
    科刑。
參、論罪科刑
  核被告就事實欄所為，係犯槍砲彈藥刀械管制條例第7條
    第4項之非法持有非制式手槍罪，及同條例第12條第4項之非
    法持有子彈罪；就事實欄所為，係犯刑法第277條第1項之
    傷害罪。
  按非法持有槍、彈為行為之繼續，非狀態之繼續，亦即一經
    持有槍、彈，罪已成立，但其完結須繼續至持有行為終了時
    為止，是被告上開行為終了時應係遭查獲之109年10月21日
    ，被告於上開期間內持有具殺傷力非制式手槍及非制式子彈
    之行為，各僅論以一罪。另按非法持有、寄藏、出借槍砲彈
    藥刀械等違禁物，所侵害者為社會法益，如所持有、寄藏或
    出借客體之種類相同（如同為手槍，或同為子彈者），縱令
    同種類之客體有數個（如數支手槍、數顆子彈），仍為單純
    一罪，不發生想像競合犯之問題；若同時持有、寄藏或出借
    二不相同種類之客體（如同時持有手槍及子彈），則為一行
    為觸犯數罪名之想像競合犯（最高法院82年度台上字第5303
    號判決意旨參照）。查被告同時持有具有殺傷力之子彈5顆
    ，侵害相同法益，僅成立單一之持有子彈罪；而被告以同一
    持有行為，同時持有具有殺傷力之槍、彈，侵害不同法益，
    而以一行為犯上開2罪名，為想像競合犯，應依刑法第55條
    前段規定，從一重之非法持有非制式手槍罪處斷。
  被告所犯上開2罪間，犯意各別，行為互殊，應予分論併罰
    。
  被告前因施用毒品案件，經臺灣高雄地方法院（下稱高雄地
    院）以98年度審訴字第3853號判決判處有期徒刑9月、5月確
    定；又因詐欺案件，經高雄地院以99年度審簡字第624號判
    決判處有期徒刑3月確定；後上開各罪經高雄地院以99年度
    審聲字第1877號裁定應執行有期徒刑1年2月確定（下稱甲案
    ）。復因施用毒品案件，經高雄地院以99年度審訴字第1037
    、1369號判決判處有期徒刑10月（2罪）、5月（2罪），上
    訴後經臺灣高等法院高雄分院以99年度上訴字第1500號判決
    上訴駁回確定；再因施用毒品案件，經高雄地院以99年度審
    訴字第3901號判決判處有期徒刑11月、6月確定；又因販賣
    毒品案件，經高雄地院以100年度訴字第362號判決判處有期
    徒刑3年10月確定；嗣上開各罪經高雄地院以100年度聲字第
    4857號裁定應執行有期徒刑7年2月確定（下稱乙案）。甲、
    乙案接續執行，於105年10月14日縮短刑期假釋出監併付保
    護管束，於107年8月21日保護管束期滿，假釋未經撤銷視為
    執行完畢等情，有臺灣高等法院被告前案紀錄表1份在卷可
    參。另按假釋中因故意更犯罪，受有期徒刑以上刑之宣告者
    ，於判決確定後6月以內，撤銷其假釋，但假釋期滿逾3年者
    ，不在此限，刑法第78條第1項定有明文。經查，被告於上
    開假釋期間內，雖故意更犯本案，然本案宣判日即110年10
    月19日距被告保護管束期滿日已逾3年，準此，被告日後應
    無被撤銷假釋而有再執行殘刑之可能。是被告前受乙案有期
    徒刑執行完畢後，5年內故意再犯如本案有期徒刑以上之2罪
    ，均為累犯。復審酌被告上開構成累犯之前案，與本案所涉
    案件間罪質雖不相同，然考量被告前案所犯之罪質，及本案
    行為之不法與罪責程度，認被告未因前案刑罰之執行對自己
    之行為舉止知所警惕，對刑罰反應力薄弱，主觀惡性較重，
    是認酌量加重被告之刑，尚符憲法罪刑相當原則之要求，故
    參酌司法院大法官會議釋字第775號解釋意旨，就被告本案
    所犯二罪，爰均依刑法第47條第1項規定，加重其刑。
  爰審酌被告明知持有非制式手槍及子彈，可能對於他人之身
    體、生命、安全，及對社會治安、社會秩序造成潛在之威脅
    與風險，為我國法令所明文禁止，且為司法機關嚴加查緝對
    象，猶仍非法持有前揭手槍及子彈，且其竟持前開手槍及子
    彈偕同陳正忠、江茂淋前往告訴人住處索取債務，僅因陳正
    忠索取債務不成，未能克制情緒及理性處事，率然持本案手
    槍朝告訴人腿部攻擊，因而致告訴人受有前述非輕傷勢，可
    見被告法治觀念實屬淡薄，亦未能尊重他人身體法益，其所
    為顯屬可議。惟念及被告犯後坦承犯行，參以被告本案非法
    持有非制式手槍及子彈之行為，依現存卷證資料所示，除被
    告持前開手槍攻擊告訴人成傷，查無其他積極事證足資證明
    被告持前開非制式手槍及子彈從事其他不法犯罪行為，另斟
    酌被告本案犯罪動機、目的、手段、情節、素行及其持有前
    開改造手槍、子彈之時間久暫、持有數量，以及告訴人所受
    傷勢及損害之程度，並酌以被告迄今尚未與告訴人達成和解
    或賠償告訴人所受損失，致其所犯所生危害之程度尚未獲得
    減輕，兼衡被告於本院審理時自陳國中畢業之智識程度、案
    發時從事粗工工作、月薪約2萬元、離婚、育有1女、與妹妹
    同住、為低收入戶等一切情狀（見訴卷第144頁），暨斟酌
    被告遭警方圍捕時持槍自戕，因而受有頭部外傷併蜘蛛膜下
    腔出血、顏面骨折、雙眼外傷性失明（外傷致左眼瞼撕裂傷
    併眼球脫垂、外傷致右眼視神經損傷）等傷害，現領有重度
    身心障礙證明，有長庚醫療財團法人高雄長庚紀念醫院109
    年11月19日長庚院高字第1091150791號函暨109年10月23日
    診字第0000000000000號診斷證明書、109年10月28日診字第
    0000000000000號診斷證明書及病歷資料（見偵一卷之卷1第
    141-203頁）及中華民國身心障礙證明影本（見警三卷第113
    頁）等附卷可參，分別量處如主文所示之刑，並就併科罰金
    部分諭知易服勞役折算標準。
  按數罪併罰之定應執行之刑，係出於刑罰經濟與責罰相當之
    考量，並非予以犯罪行為人或受刑人不當之利益，相較於刑
    法第57條所定科刑時應審酌之事項係對一般犯罪行為之裁量
    ，定應執行刑之宣告，乃對犯罪行為人本身及所犯各罪之總
    檢視，除應考量行為人所犯數罪反應出之人格特性，並應權
    衡審酌行為人之責任與整體刑法目的及相關刑事政策，在量
    刑權之法律拘束性原則下，依刑法第51條第5款之規定，採
    限制加重原則，以宣告各刑中之最長期為下限，各刑合併之
    刑期為上限，但不得逾30年，資為量刑自由裁量權之外部界
    限，並應受法秩序理念規範之比例原則、平等原則、責罰相
    當原則、重複評價禁止原則等自由裁量權之內部抽象價值要
    求界限之支配，使以輕重得宜，罰當其責，俾符合法律授與
    裁量權之目的，以區別數罪併罰與單純數罪之不同，兼顧刑
    罰衡平原則（最高法院101年度台抗字第461號裁定要旨參照
    ）。本院審酌被告上開犯行分別為槍砲及傷害案件之罪質，
    及犯罪行為之關聯性及整體犯行之應罰適當性，復考量因生
    命有限，刑罰對被告造成之痛苦程度，係隨刑度增加而生加
    乘效果，而非以等比方式增加，是以隨罪數增加遞減其刑罰
    之方式，當足以評價被告行為之不法性之法理（即多數犯罪
    責任遞減原則），並考量被告之年齡、欲達到犯罪預防目的
    所需之制裁程度、犯罪次數等情狀，就有期徒刑部分定應執
    行刑如主文所示。
  沒收部分：
    ㈠扣案如附表一編號1所示之非制式手槍1支及編號2所示之
      彈匣1個，係槍砲彈藥刀械管制條例所管制之物品，屬違
      禁物，不問屬於犯人與否，均應依刑法第38條第1項規定
      ，隨同在被告所犯之未經許可持有可發射子彈具有殺傷力
      改造手槍罪項下宣告沒收。
    ㈡扣案如附表一編號3所示之子彈2顆，業經鑑定機關全數試
      射擊發，射擊後其彈藥部分因擊發而燃燒殆盡，其餘部分
      亦裂解為彈頭與彈殼，失其子彈殺傷力之效用，均非屬違
      禁物，爰均不予宣告沒收。扣案如附表一編號4、5所示之
      彈頭與彈殼，失其子彈殺傷力之效用，均非屬違禁物，亦
      不予宣告沒收。
    ㈢扣案如附表一編號6所示之安非他命3包，被告供稱與本案
      無關（見訴卷第91頁），復查無其他積極證據與本案有何
      關聯，且經檢察官另案偵辦，爰不予宣告沒收。
    ㈣扣案如附表一編號7所示之手機，為被告所有，用以與陳
      正忠、江茂淋聯繫本案之用，業據被告供述在卷（見訴卷
      第91頁），本院審酌該手機與本案被告犯行尚無直接關連
      ，亦非違禁物，爰不予沒收。
    ㈤扣案如附表一編號8至12所示之物，分別為陳正忠及江茂
      淋所有，本院審酌該等物品均非違禁物，且與本件被告犯
      行均無直接關連性，均不予沒收。
據上論斷，應依刑事訴訟法第299條第1項前段，判決如主文。
本案經檢察官楊翊妘提起公訴，檢察官林世勛、郭郡欣到庭執行
職務。
中    華    民    國   110    年    10    月    19    日
                  刑事第五庭    審判長法  官  林永村
                                      法  官  黃志皓
                                      法  官  徐右家                  
以上正本證明與原本無異。
如不服本判決應於收受判決後 20 日內向本院提出上訴書狀，並
應敘述具體理由。其未敘述上訴理由者，應於上訴期間屆滿後
20 日內向本院補提理由書 (均須按他造當事人之人數附繕本)「
切勿逕送上級法院」。
中    華    民    國   110    年    10    月    19    日
                                      書記官  周素秋 
附錄本判決論罪科刑所依據之法條： 
槍砲彈藥刀械管制條例第7條第4項
未經許可，持有、寄藏或意圖販賣而陳列第1項所列槍砲、彈藥者
，處5年以上有期徒刑，併科新臺幣1千萬元以下罰金。
 
槍砲彈藥刀械管制條例第12條第4項
未經許可，持有、寄藏或意圖販賣而陳列子彈者，處5年以下有期
徒刑，併科新台幣300萬元以下罰金。 
 
中華民國刑法第277條
傷害人之身體或健康者，處5年以下有期徒刑、拘役或50萬元以
下罰金。
 
附表一：
┌─┬──────────┬──────┬─────┬───────────┐
│編│扣押物品、數量      │執行處所    │所有人姓名│備註                  │
│號│                    │            │          │                      │
├─┼──────────┼──────┼─────┼───────────┤
│1 │手槍1枝             │高雄市鳳山區│黃志強    │鑑定結果：            │
│  │                    │中山東路380 │          │槍枝管制編號0000000000│
│  │                    │巷40弄9號（2│          │，認係非制式手槍，由仿│
│  │                    │樓房間）    │          │手槍外型製造之槍枝，組│
│  │                    │            │          │裝已貫通之金屬槍管而成│
│  │                    │            │          │，擊發功能正常，可供擊│
│  │                    │            │          │發適用子彈使用，認具殺│
│  │                    │            │          │傷力。                │
├─┼──────────┤            │          ├───────────┤
│2 │彈匣1個             │            │          │                      │
├─┼──────────┤            │          ├───────────┤
│3 │子彈2顆             │            │          │鑑定結果：            │
│  │                    │            │          │認均係非制式子彈，由口│
│  │                    │            │          │徑9mm制式空包彈組合直 │
│  │                    │            │          │徑約9.0mm金屬彈頭而成 │
│  │                    │            │          │，均經試射，均可擊發，│
│  │                    │            │          │認具殺傷力。          │
├─┼──────────┤            │          ├───────────┤
│4 │彈殼2顆             │            │          │鑑定結果：            │
│  │                    │            │          │認係已擊發遭截短之口徑│
│  │                    │            │          │9mm制式空包彈彈殼（底 │
│  │                    │            │          │火皿穿孔破洞）。      │
├─┼──────────┤            │          ├───────────┤
│5 │彈頭2顆             │            │          │鑑定結果：            │
│  │                    │            │          │認均係非制式金屬彈頭，│
│  │                    │            │          │其上具刮擦痕。        │
├─┼──────────┤            │          ├───────────┤
│6 │安非他命3包         │            │          │                      │
├─┼──────────┤            │          ├───────────┤
│7 │IPHONE手機1支       │            │          │                      │
├─┼──────────┼──────┼─────┼───────────┤
│8 │紅米手機（含SIM卡1張│高雄市苓雅區│陳正忠    │藍色                  │
│  │，序號：            │輔仁路100號 │          │                      │
│  │000000000000000、   │前          │          │                      │
│  │000000000000000）1支│            │          │                      │
├─┼──────────┼──────┼─────┼───────────┤
│9 │小米手機（含SIM卡1張│高雄市三民區│江茂淋    │黑色                  │
│  │，序號：            │覺民路366號 │          │                      │
│  │000000000000000、   │（三民第二分│          │                      │
│  │000000000000000）1支│局）        │          │                      │
├─┼──────────┼──────┤          ├───────────┤
│10│短袖上衣1件         │高雄市三民區│          │                      │
│  │                    │大豐二路457 │          │                      │
│  │                    │號13樓之2   │          │                      │
├─┼──────────┤            │          ├───────────┤
│11│黑色長褲1件         │            │          │                      │
├─┼──────────┤            │          ├───────────┤
│12│布鞋1雙             │            │          │                      │
└─┴──────────┴──────┴─────┴───────────┘
 
附表二：
┌─────────────────────────────────────┐
│卷證標目：                                                                │
│一、高雄市政府警察局仁武分局高市警仁分偵字第10973512801號，稱警一卷(卷1)  │
│二、高雄市政府警察局仁武分局高市警仁分偵字第10973512801號，稱警一卷(卷2)  │
│三、高雄市政府警察局仁武分局高市警仁分偵字第10873487300號，稱警二卷       │
│四、高雄市政府警察局仁武分局高市警仁分偵字第10973512800號，稱警三卷       │
│五、臺灣橋頭地方檢察署109年度偵字第12113號，稱偵一卷(卷1)                 │
│六、臺灣橋頭地方檢察署109年度偵字第12113號，稱偵一卷(卷2)                 │
│七、臺灣橋頭地方檢察署109年度偵字第12096號，稱偵二卷                      │
│八、臺灣橋頭地方檢察署110年度偵字第5264號，稱偵三卷                       │
│九、臺灣橋頭地方法院109年度聲羈字第248號，稱聲羈一卷                      │
│十、臺灣橋頭地方法院109年度聲羈字第249號，稱聲羈二卷                      │
│十一、臺灣橋頭地方法院109年度偵聲字第194號，稱偵聲一卷                    │
│十二、臺灣橋頭地方法院110年度偵聲字第6號，稱偵聲二卷                      │
│十三、臺灣橋頭地方法院110年度訴字第215號，稱訴卷                          │
│                                                                          │
└─────────────────────────────────────┘